【裁判字號】    99,訴,805
【裁判日期】    990901
【裁判案由】    違反毒品危害防制條例
【裁判全文】
臺灣彰化地方法院刑事判決               99年度訴字第805號
公  訴  人  臺灣彰化地方法院檢察署檢察官
被      告  乙○○
選任辯護人  楊振芳律師
上列被告因違反毒品危害防制條例案件，經檢察官提起公訴（99
年度偵緝字第220、221號），本院判決如下：
    主  文
乙○○所犯如附表一至三所示之罪，均累犯，各處如附表一至三
主文欄所示之刑。主刑部分應執行有期徒刑拾捌年，沒收部分併
執行之。
    事  實
一、乙○○前於民國（下同）93年間因連續施用第二級毒品案件
    ，經本院以93年度易字第880號判處有期徒刑9月確定【第1
    案】；復於94年間，因連續施用第一、二級毒品案件，經本
    院以94年度訴字第1700號分別判處有期徒刑1年、7月，應執
    行有期徒刑1年6月確定【第2案】；又因竊盜案件，經本院
    以94年度斗簡字第566號判處有期徒刑5月確定【第3案】，
    前揭第1案與第2案之罪，經本院以95年度聲字第109號裁定
    應執行有期徒刑1年10月確定，並經本院以96年度聲減字第
    798 號裁定減刑為有期徒刑6月、3月15日、2月15日，應執
    行有期徒刑11月，與上開第1案之罪接續執行，而於96年6月
    27日縮短刑期假釋出監，嗣於96年7月16日保護管束期滿視
    為執行完畢。詎其不知悔改，明知海洛因、甲基安非他命業
    經毒品危害防制條例列為第一、二級毒品管制，非經許可，
    不得持有、販賣，竟基於意圖營利販賣第一級毒品海洛因、
    第二級毒品甲基安非他命之犯意，先向不詳姓名年籍之人販
    入不詳數量之第一級毒品海洛因及第二級毒品甲基安非他命
    後，伺機販售，並以其持用之門號0000-000000號、0000-00
    0000號及0000-000000號等電話（以上行動電話機及SIM卡均
    非被告所有）作為對外聯絡販賣毒品之工具，而先後在如附
    表一、二所示之時間、地點，販賣第一級毒品海洛因、第二
    級毒品甲基安非他命予丁○○等人；附表一編號3部分，乙○○與不詳姓名之成年男子有犯意聯絡、行為分擔。
二、乙○○另基於轉讓第一級毒品海洛因之犯意，於附表三所示
    之時間、地點，無償轉讓第一級毒品海洛因予庚○○等人施
    用。
三、案經彰化縣警察局田中分局報請臺灣彰化地方法院檢察署檢
    察官偵查起訴。
    理  由
壹、證據能力部分
一、供述證據：
（一）按被告以外之人於偵查中向檢察官所為陳述，除顯有不可
      信之情況者外，得為證據，同法第159 條之1 第2 項定有
      明文。偵查中對被告以外之人（包括證人、鑑定人、告訴
      人、被害人及共同被告等）所為之偵查筆錄，或被告以外
      之人向檢察官所提之書面陳述，性質上均屬傳聞證據。惟
      現階段刑事訴訟法規定檢察官代表國家偵查犯罪、實施公
      訴，依法其有訊問被告、證人及鑑定人之權，證人、鑑定
      人且須具結，而實務運作時，檢察官偵查中向被告以外之
      人所取得之陳述，原則上均能遵守法律規定，不致違法取
      供，其可信度極高，職是，被告以外之人前於偵查中已具
      結而為證述，除反對該項供述得具有證據能力之一方，已
      釋明「顯有不可信之情況」之理由外，不宜以該證人未能
      於偵訊中接受他造之反對詰問為由，即遽指該證人於偵查
      中之陳述不具證據能力。本件證人丁○○（98年度偵字第
      8909號卷第94─96頁）、丙○○（98年度偵字第8909號卷
      第97─99頁）、甲○○（98年度偵字第8909號卷第91─93
      頁）、戊○○（99年度偵緝字第220 號卷第74─76頁）、
      庚○○（99年度偵緝字第220 號卷第67─69頁）、己○○
      （99年度偵緝字第220 號卷第81─83頁）於偵訊中陳述時
      ，業經檢察官諭令具結，其證詞之憑信性已獲擔保，又無
      其他證據足認該等陳述有何顯不可信之情事，依前開說明
      ，本院認證人丁○○、丙○○、甲○○、戊○○、庚○○
      、己○○上開於偵查中具結後之證言自應具有證據能力。
（二）按被告以外之人於審判外之陳述，雖不符刑事訴訟法第15
      9 條之1 至第159 條之4 之規定，然經當事人於審判程序
      同意作為證據，法院審酌該言詞陳述作成時之情況，認為
      適當者，亦得為證據；當事人、代理人或辯護人於法院調
      查證據時，知有刑事訴訟法第159 條第1 項不得為證據之
      情形，而未於言詞辯論終結前聲明異議者，視為有前項之
      同意，刑事訴訟法第159 條之5 定有明文。經查，證人丁○○、丙○○、甲○○、戊○○、庚○○、己○○之警詢
      筆錄，雖為前開刑事訴訟法第159 條第1 項之傳聞證據，
      惟檢察官、被告及其選任辯護人於本院審理中均不爭執其
      證據能力，復未於言詞辯論終結前聲明異議，而本院審酌
      上開陳述作成時之情況，並無為違法取證之瑕疵，揆諸上
      開規定，應認有證據能力。
二、非供述證據：
    按偵查犯罪機關依法定程序監聽之錄音，係以監聽之錄音帶
    為其調查犯罪所得之證據，司法警察依據監聽錄音結果予以
    翻譯而製作之通訊監察譯文，乃該監聽錄音帶內容之顯示，
    此為學理上所稱之「派生證據」，屬於文書證據之一種。於
    被告或訴訟關係人對其譯文之真實性發生爭執或有所懷疑時
    ，法院固應依刑事訴訟法第165 條之1 第2 項之規定，勘驗
    該監聽錄音帶以踐行調查證據之程序，俾確認該錄音聲音是
    否為通訊者本人及其內容與通訊監察譯文之記載是否相符，
    或傳喚該通訊者為證據調查。倘被告或訴訟關係人對該通訊
    監察譯文之真實性並不爭執，即無勘驗辨認其錄音聲音之調
    查必要性，法院於審判期日如已踐行提示通訊監察譯文供當
    事人辨認或告以要旨，使其表示意見等程序並為辯論者，其
    所為之訴訟程序即無不合（最高法院98年度臺上字第2016號
    刑事判決意旨可資參照）。本案據為認定事實依據之通訊監
    察譯文，經本院審理時踐行提示並告以要旨之程序，檢察官
    、被告及其選任辯護人均無意見，本院亦未發現有以非法方
    式取得或製作通訊監察譯文之事證，參照上開說明，本案之
    通訊監察譯文自有證據能力。
貳、認定本件犯罪事實所根據之證據及理由
一、上揭犯罪事實，業據被告乙○○於本院審理時均坦承不諱，
    核與證人丁○○、丙○○、甲○○、戊○○、庚○○、己○○於警、偵訊及本院審理時所為之證述情節相符，此外，復
    有指認犯罪嫌疑人紀錄表、通訊監察譯文表、行動電話申設
    人資料、通聯調閱查詢單等件在卷可稽，足認被告之自白確
    與事實相符，洵堪採信。
二、按販賣毒品之所謂販賣行為，須行為人主觀上有營利意圖，
    且客觀上有販入或賣出毒品行為，即足構成，至於實際上是
    否已經獲利，則非所問；必也始終無營利之意思，而以原價
    或低於原價有償讓與他人，方難謂為販賣行為，而僅得以轉
    讓罪論處（參照最高法院93年度臺上字第1651號判決要旨）
    經查，邇來政府查緝毒品之施用或販賣執法甚嚴，使各類毒
    品均益趨量微價高，販賣者率有暴利可圖；又販賣毒品者，
    非可公然為之，亦無公定之價格，不論任何包裝，均可任意
    分裝增減分量，而每次買賣之價量，亦可能隨時依雙方間之
    關係深淺、資力、需求量及對行情之認知、來源是否充裕、
    查緝是否嚴緊，購買者被查獲時供述購買對象之可能性風險
    之評估等，因而異其標準，並機動調整，非可一概而論，販
    賣之利得除經坦承犯行或價量俱臻明確外，委難察得實情，
    販賣之人從價差或量差中牟利方式雖異，其意圖營利之非法
    販賣行為則一。查本案之購毒者雖不知被告販入毒品之成本
    為何，致無法查得販賣之實際利得為何，惟毒品均量微價高
    ，且依一般社會通念以觀，販賣行為在通常情形下均係以牟
    利為其主要誘因及目的，從而，舉凡其有償交易，除足反證
    其確另基於某種非圖利本意之關係外，通常尚難因無法查悉
    其販入價額作為是否高價賣出之比較，諉無營利之意思，阻
    卻販賣犯行之追訴。本案被告於附表一、二所示之時間、價
    格，販賣第一、二級毒品予購毒者等情，業據被告於本院審
    理中已供述明確，且被告與購毒者間僅係朋友關係，非屬至
    親，被告當無甘冒重典，按販入價格轉販賣予購買毒品者之
    理，是被告確有營利之意圖而販賣第一級毒品海洛因及第二
    級毒品甲基安非他命之犯意，要無疑義。
三、綜上所述，本件事證已臻明確，被告前揭犯行，均洵堪認定
    ，應予依法論科。
參、論罪科刑
一、新舊法之比較
    1.按毒品危害防制條例第4 條、第17條業已修正，並於98年
      5 月20日公布，又法律之制定或修正，若未明定施行日期
      者，自應依一般原則，自公布日起算至第3 日即於98年5
      月22日施行。次按行為後法律有變更者，適用行為時之法
      律，但行為後之法律有利於行為人者，適用最有利於行為
      人之法律，刑法第2條 第1 項定有明文。又依最高法院95
      年第8 次刑庭會議決議所示關於新舊法比較之原則，除法
      定刑罰本身外，亦應就與罪刑有關其他法定加減原因等一
      切情形，綜其全部罪刑之結果而為比較。
    2.修正前毒品危害防制條例第4 條第2 項之規定為：「製造
      、運輸、販賣第二級毒品者，處無期徒刑或七年以上有期
      徒刑，得併科新臺幣七百萬元以下罰金。」，修正後毒品
      危害防制條例第4 條第2 項則規定為：「製造、運輸、販
      賣第二級毒品者，處無期徒刑或七年以上有期徒刑，得併
      科新臺幣一千萬元以下罰金。」，修正後之條文，將併科
      罰金之數額提高，對被告並非有利，從而，比較新舊法結
      果，修正前之規定較為有利於被告。
    3.是綜合比較上述修正前、後之毒品危害防制條例相關條文
      ，基於一體適用原則，就被告於附表二編號2 所示販賣第
      二級毒品之犯行，修正前之毒品危害防制條例規定較有利
      於被告，自應適用修正前之規定論處。
二、按海洛因、甲基安非他命分別係毒品危害防制條例第2 條第
    2 項第1 、2 款所管制之第一、二級毒品，不得非法販賣、
    轉讓。核被告乙○○所為如附表一所示之行為，均係犯毒品
    危害防制條例第4 條第1 項之販賣第一級毒品罪；如附表二
    編號1 所示之行為，係犯毒品危害防制條例第4 條第2 項之
    販賣第二級毒品罪；附表二編號2 所示之行為，係犯修正前
    毒品危害防制條例第4 條第2 項之販賣第二級毒品罪；附表
    三所示之行為，則均係犯毒品危害防制條例第8 條第1 項之
    轉讓第一級毒品罪。被告乙○○販賣第一、二毒品海洛因及
    甲基安非他命、轉讓第一級毒品海洛因，其持有第一、二級
    毒品海洛因、甲基安非他命之低度行為，應分別為販賣第一
    、二級毒品海洛因、甲基安非他命、轉讓第一級毒品海洛因
    之高度行為所吸收，不另論罪。被告乙○○所犯如附表一編
    號3所示之罪，與真實姓名年籍均不詳之成年人間有犯意聯
    絡、行為分擔，為共同正犯。至附表一編號5所示之犯行，
    則由丙○○撥打電話予真實姓名年籍不詳之友人，另由友人
    轉達丙○○購買之意願予被告知悉，此據證人丙○○於本院
    審理時指證綦詳（見本院99年8月3日審判筆錄），查該友人
    並未參與實施犯罪構成要件之販賣行為，且係出於幫助之意
    思提供助力，即屬幫助犯而非正犯行為，與被告乙○○並無
    犯意之連絡，非共同正犯，附此敘明。被告乙○○所犯如附
    表一至三所示之行為，犯意各別，行為互殊，應予分論併罰
    。又被告有上開犯罪事實欄所載之前科紀錄，並於96年7月
    16 日執行完畢等情，有臺灣彰化地方法院檢察署刑案資料
    查註紀錄表及臺灣高等法院被告前案紀錄表各1份附卷可稽
    ，被告於受有期徒刑之執行完畢後，5年內故意再犯本件如
    附表一至附表三所示有期徒刑以上之罪，均為累犯，應依刑
    法第47條第1項之規定，分別加重其刑。惟販賣第一級毒品
    罪之法定刑為死刑或無期徒刑部分，依刑法第64條第1項、
    第65 條第1項規定，不得加重。查被告所為上開如附表一、
    二之犯行，無視國家對於杜絕毒品危害之禁令，其行為固屬
    不當，應予非難，然其前後販賣海洛因及甲基安非他命之數
    量，依其價錢估算，並非至鉅，其犯罪之情節尚非至惡，被
    告僅因一時貪念，致罹重典，然相對於長期大量販賣毒品之
    大毒梟而言，其對社會治安及國民健康之危害顯然較小，從
    被告犯案情節觀之，倘仍遽處以法定本刑之最低刑度即無期
    徒刑，無異失之過苛而不盡情理，不免予人情輕法重之感，
    且難謂符合罪刑相當性及比例原則，更無從與大毒梟之惡行
    有所區隔，是其犯罪情狀相較於法定之重刑，在客觀上足以
    引起一般人之同情，情節尚堪憫恕，爰依刑法第59條之規定
    ，對被告所犯販賣第一級毒品之犯行，酌量減輕其刑。爰審
    酌被告明知毒品不僅殘害施用者自身健康，其因施用毒品而
    散盡家財、連累家人，或為購買毒品鋌而走險者，更不可勝
    計，故毒品所造成之社會問題尤大於施用者本身所受之毒害
    ，仍為牟暴利，從事販賣毒品之犯行，販賣毒品使之蔓延，
    危害他人及社會匪淺，暨考量其犯罪之動機、目的及手段，
    販賣及轉讓毒品之期間、次數、所得之利益、生活狀況，及
    於本院審理時坦承犯行，已見悔意等一切情狀，分別酌情量
    處如附表一至附表三主文欄所示之刑，並就主刑部分定其應
    執行刑，以資懲戒。
三、沒收部分：
（一）按毒品危害防制條例第19條第1 項規定，犯販賣毒品罪者
      ，其犯罪所得之財物均沒收之，係採義務沒收主義。故販
      賣毒品所得之對價，不問其中成本若干，利潤多少，均應
      全部諭知沒收，貫徹政府查禁煙毒之決心，以符立法本旨
      （最高法院91年度臺上字第2419號判決意旨參照）。又按
      毒品危害防制條例第19條第1 項規定，犯第4 條至第9 條
      之罪者，其供犯罪所用或因犯罪所得之財物，均沒收之，
      如全部或一部不能沒收時，追徵其價額或以其財產抵償之
      。但該條項並無如同條例第18條第1 項所定「不問屬於犯
      人與否，沒收之」之明文，自屬相對沒收主義之立法。是
      其應沒收之物，應以屬被告所有者為限。又該規定所稱「
      追徵其價額」者，係指所沒收之物為金錢以外之其他財物
      而無法沒收時，應追徵其價額，使其繳納與原物相當之價
      額。如所得財物為金錢而無法沒收時，始應「以其財產抵
      償之」（最高法院95年度臺上字第305 號判決要旨參照）
      。又所謂「其因犯罪所得之財物」，並不以當場搜獲扣押
      者為限；而販賣毒品所得之對價，不問其中何部分屬於成
      本，何部分屬於犯罪所得之財物，應均予沒收，始與上開
      法條之規定符合；且因犯罪所得之財物，亦不能與正常營
      利事業計算營利所得之情形，相提並論（最高法院65年度
      第5 次刑庭庭推總會議決議意旨參照）。
（二）經查，被告乙○○於附表一所示販賣第一級毒品海洛因予
      證人丁○○、丙○○部分，所得分別為500 元、3,000 元
      、1,000 元、2,000 元、1,000 元；於附表二所示販賣第
      二級毒品甲基安非他命予證人甲○○、戊○○部分，所得
      各為1,000 元，均應依毒品危害防制條例第19條第1 項之
      規定，分別於各該次主文項下宣告沒收，如全部或一部不
      能沒收時，應以其財產抵償之。
（三）又共同正犯之犯罪所得為新臺幣時，因係合併計算，且於
      全部或一部不能沒收時，以其財產抵償之，為避免執行時
      發生重複沒收、抵償之情形，故各共同正犯之間係採連帶
      沒收主義，於裁判時僅諭知連帶沒收，不得就全體共同正
      犯之總所得對各該共同正犯分別重複諭知沒收；此與罰金
      刑應分別諭知、分別執行者不同（最高法院70年度台上字
      第1186號判例、最高法院95年度臺上字第6482、6051號判
      決可參）。本案乙○○與真實姓名年籍均不詳之成年人所
      為如附表一編號3所示之共同販賣第一級毒品海洛因所得
      1, 000元，應諭知連帶沒收。
（四）被告用以聯絡毒品交易之行動電話機及SIM卡均非被告所
      有，爰不另為沒收之諭知，附此敘明。
據上論斷，應依刑事訴訟法第299 條第1 項前段，毒品危害防制
條例第4 條第1 項、第2 項、第8 條第1 項、第19條第1 項，修
正前毒品危害防制條例第4 條第2 項，刑法第11條、第28條、第
47條第1項、第59條、第51條第5 款、第9 款，判決如主文。
本案經檢察官林于人到庭執行職務。
中    華    民    國    99    年    9     月    1     日
                  刑事第九庭    審判長法  官  蕭文學
                                      法  官  黃齡玉
                                      法  官  葛永輝
以上正本證明與原本無異。
如不服本判決應於收受判決後10日內向本院提出上訴書狀，並應
敘述具體理由；其未敘述上訴理由者，應於上訴期間屆滿後20日
內向本院補提理由書（均須按他造當事人之人數附繕本）「切勿
逕送上級法院」。
中    華    民    國    99    年    9     月    1     日
                                      書記官  卓俊杰
附錄本案論罪科刑法條全文：
毒品危害防制條例第4條
製造、運輸、販賣第一級毒品者，處死刑或無期徒刑；處無期徒
刑者，得併科新臺幣二千萬元以下罰金。
製造、運輸、販賣第二級毒品者，處無期徒刑或七年以上有期徒
刑，得併科新臺幣一千萬元以下罰金。
製造、運輸、販賣第三級毒品者，處五年以上有期徒刑，得併科
新臺幣七百萬元以下罰金。
製造、運輸、販賣第四級毒品者，處三年以上十年以下有期徒刑
，得併科新臺幣三百萬元以下罰金。
製造、運輸、販賣專供製造或施用毒品之器具者，處一年以上七
年以下有期徒刑，得併科新臺幣一百萬元以下罰金。
前五項之未遂犯罰之。
毒品危害防制條例第8條
轉讓第一級毒品者，處一年以上七年以下有期徒刑，得併科新臺
幣一百萬元以下罰金。
轉讓第二級毒品者，處六月以上五年以下有期徒刑，得併科新臺
幣七十萬元以下罰金。
轉讓第三級毒品者，處三年以下有期徒刑，得併科新臺幣三十萬
元以下罰金。
轉讓第四級毒品者，處一年以下有期徒刑，得併科新臺幣十萬元
以下罰金。
前四項之未遂犯罰之。
轉讓毒品達一定數量者，加重其刑至二分之一，其標準由行政院
定之。
修正前毒品危害防制條例第4條
製造、運輸、販賣第一級毒品者，處死刑或無期徒刑；處無期徒
刑者，得併科新臺幣一千萬元以下罰金。
製造、運輸、販賣第二級毒品者，處無期徒刑或七年以上有期徒
刑，得併科新臺幣七百萬元以下罰金。
製造、運輸、販賣第三級毒品者，處五年以上有期徒刑，得併科
新臺幣五百萬元以下罰金。
製造、運輸、販賣第四級毒品者，處三年以上十年以下有期徒刑
，得併科新臺幣三百萬元以下罰金。
製造、運輸、販賣專供製造或施用毒品之器具者，處一年以上七
年以下有期徒刑，得併科新臺幣一百萬元以下罰金。
前五項之未遂犯罰之。
附表一：（販賣第一級毒品海洛因部分）
┌──┬───┬─────┬───────┬────┬─────┬─────────┐
│編號│ 對象 │交易時間  │交易地點      │金額（新│備註      │主文              │
│    │      │          │              │臺幣）  │          │                  │
│    │      │          │              │        │          │                  │
├──┼───┼─────┼───────┼────┼─────┼─────────┤
│1   │丁○○│98年6 月21│彰化縣員林鎮建│500元   │丁○○持門│乙○○販賣第一級毒│
│    │      │日12時9 分│國夜市旁      │        │號00000000│品，累犯，處有期徒│
│    │      │許        │              │        │59電話播打│刑拾伍年陸月。未扣│
│    │      │          │              │        │門號093640│案之販賣第一級毒品│
│    │      │          │              │        │1046乙○○│所得財物新臺幣伍佰│
│    │      │          │              │        │所持用之電│元沒收之，如全部或│
│    │      │          │              │        │話聯絡購買│一部不能沒收時，以│
│    │      │          │              │        │海洛因事宜│其財產抵償之。    │
│    │      │          │              │        │          │                  │
│    │      │          │              │        │          │                  │
├──┼───┼─────┼───────┼────┼─────┼─────────┤
│2   │丁○○│98年6 月18│彰化縣員林鎮火│3,000 元│同上      │乙○○販賣第一級毒│
│    │      │日18時28分│車站後方之「台│        │          │品，累犯，處有期徒│
│    │      │          │鳳廣場」旁    │        │          │刑拾伍年捌月。未扣│
│    │      │          │              │        │          │案之販賣第一級毒品│
│    │      │          │              │        │          │所得財物新臺幣參仟│
│    │      │          │              │        │          │元沒收之，如全部或│
│    │      │          │              │        │          │一部不能沒收時，以│
│    │      │          │              │        │          │其財產抵償之。    │
├──┼───┼─────┼───────┼────┼─────┼─────────┤
│3   │丁○○│98年6 月28│彰化縣員林鎮員│1,000 元│丁○○持門│乙○○共同販賣第一│
│    │      │日19時41分│林國宅旁中華電│        │號00000000│級毒品，累犯，處有│
│    │      │許        │信公司營運處門│        │25電話播打│期徒刑拾伍年陸月。│
│    │      │          │口            │        │門號093640│未扣案之販賣第一級│
│    │      │          │              │        │1046乙○○│毒品所得財物新臺幣│
│    │      │          │              │        │所持用之電│壹仟元連帶沒收之，│
│    │      │          │              │        │話聯絡購買│如全部或一部不能沒│
│    │      │          │              │        │海洛因事宜│收時，以其等財產連│
│    │      │          │              │        │。並由周政│帶抵償之。        │
│    │      │          │              │        │毅指揮年籍│                  │
│    │      │          │              │        │不詳之成年│                  │
│    │      │          │              │        │男子出面交│                  │
│    │      │          │              │        │付海洛。  │                  │
│    │      │          │              │        │          │                  │
│    │      │          │              │        │          │                  │
│    │      │          │              │        │          │                  │
│    │      │          │              │        │          │                  │
│    │      │          │              │        │          │                  │
│    │      │          │              │        │          │                  │
│    │      │          │              │        │          │                  │
├──┼───┼─────┼───────┼────┼─────┼─────────┤
│4   │丙○○│98年6 月23│彰化縣東西向快│2,000 元│丙○○持門│乙○○販賣第一級毒│
│    │      │日15時許  │速道路埔心匝道│        │號00000000│品，累犯，處有期徒│
│    │      │          │旁            │        │89電話播打│刑拾伍年柒月。未扣│
│    │      │          │              │        │門號093640│案之販賣第一級毒品│
│    │      │          │              │        │1046號電話│所得財物新臺幣貳仟│
│    │      │          │              │        │與乙○○聯│元沒收之，如全部或│
│    │      │          │              │        │絡        │一部不能沒收時，以│
│    │      │          │              │        │          │其財產抵償之。    │
│    │      │          │              │        │          │                  │
├──┼───┼─────┼───────┼────┼─────┼─────────┤
│5   │丙○○│98年9 月16│彰化縣東西向快│1,000 元│由丙○○播│乙○○販賣第一級毒│
│    │      │日17時許  │速道路林厝匝道│        │打門號0926│品，累犯，處有期徒│
│    │      │          │旁            │        │-512453號 │刑拾伍年陸月。未扣│
│    │      │          │              │        │電話與周政│案之販賣第一級毒品│
│    │      │          │              │        │毅之友人連│所得財物新臺幣壹仟│
│    │      │          │              │        │絡，再由該│元沒收之，如全部或│
│    │      │          │              │        │友人向周政│一部不能沒收時，以│
│    │      │          │              │        │毅轉達交易│其財產抵償之。    │
│    │      │          │              │        │內容，由周│                  │
│    │      │          │              │        │政毅出面交│                  │
│    │      │          │              │        │付海洛因。│                  │
└──┴───┴─────┴───────┴────┴─────┴─────────┘
附表二：（販賣第二級毒品甲基安非他命部分）
┌──┬───┬─────┬───────┬────┬─────┬─────────┐
│編號│ 對象 │交易時間  │交易地點      │金額    │備註      │主文              │
├──┼───┼─────┼───────┼────┼─────┼─────────┤
│1   │甲○○│98年8 月底│位在甲○○彰化│1,000元 │甲○○係撥│乙○○販賣第二級毒│
│    │      │某日晚上7 │縣員林鎮○○路│        │打乙○○持│品，累犯，處有期徒│
│    │      │、8 時許  │1 段171 巷46號│        │用之門號  │刑柒年貳月。未扣案│
│    │      │          │住處前路旁    │        │0000-000  │之販賣第二級毒品所│
│    │      │          │              │        │453 號電話│得財物新臺幣壹仟元│
│    │      │          │              │        │聯絡購買毒│沒收之，如全部或一│
│    │      │          │              │        │品        │部不能沒收時，以其│
│    │      │          │              │        │          │財產抵償之。      │
├──┼───┼─────┼───────┼────┼─────┼─────────┤
│2   │戊○○│98年4 月4 │彰化縣員林鎮員│1,000元 │戊○○係以│乙○○販賣第二級毒│
│    │      │日13時25分│集路「愛買量販│        │其持用之門│品，累犯，處有期徒│
│    │      │許        │店」前停車場  │        │號0000-000│刑柒年貳月。未扣案│
│    │      │          │              │        │156 號電話│之販賣毒品所得財物│
│    │      │          │              │        │與播打門號│新臺幣壹仟元沒收之│
│    │      │          │              │        │0000000000│，如全部或一部不能│
│    │      │          │              │        │電話與周政│沒收時，以其財產抵│
│    │      │          │              │        │毅聯絡購買│償之。            │
│    │      │          │              │        │毒品      │                  │
│    │      │          │              │        │          │                  │
└──┴───┴─────┴───────┴────┴─────┴─────────┘
附表三：（轉讓第一級毒品海洛因部分）
┌──┬───┬─────┬───────┬────┬─────┬─────────┐
│編號│ 對象 │時間      │地點          │市價    │備註      │主文              │
├──┼───┼─────┼───────┼────┼─────┼─────────┤
│1   │庚○○│98年6 月21│彰化縣員林鎮莒│不詳    │庚○○持門│乙○○轉讓第一級毒│
│    │      │日8 時許  │光路某處      │（1小包 │號00000000│品，累犯，處有期徒│
│    │      │          │              │）      │51號電話播│刑壹年貳月。      │
│    │      │          │              │        │打門號0936│                  │
│    │      │          │              │        │401046號電│                  │
│    │      │          │              │        │話與乙○○│                  │
│    │      │          │              │        │聯絡      │                  │
│    │      │          │              │        │          │                  │
│    │      │          │              │        │          │                  │
├──┼───┼─────┼───────┼────┼─────┼─────────┤
│2   │己○○│98年6 月8 │彰化縣員林鎮後│1,000元 │己○○持門│乙○○轉讓第一級毒│
│    │      │日零時許  │火車站「台鳳廣│（1小包 │號00000000│品，累犯，處有期徒│
│    │      │          │場」旁的百姓公│）      │44電話播打│刑壹年貳月。      │
│    │      │          │廟處          │        │門號093640│                  │
│    │      │          │              │        │1046號電話│                  │
│    │      │          │              │        │與乙○○聯│                  │
│    │      │          │              │        │絡        │                  │
│    │      │          │              │        │          │                  │
│    │      │          │              │        │          │                  │
└──┴───┴─────┴───────┴────┴─────┴─────────┘

司法院資訊處製作；財團法人民間司法改革基金會備份。
